【裁判字號】    97,台上,755
【裁判日期】    970221
【裁判案由】    違反臺灣地區與大陸地區人民關係條例等罪
【裁判全文】
最高法院刑事判決              九十七年度台上字第七五五號
上  訴  人  甲○○
上列上訴人因違反台灣地區與大陸地區人民關係條例等罪案件，
不服台灣高等法院高雄分院中華民國九十六年十一月二十九日第
二審判決（九十六年度上訴字第二０二四號，起訴案號：台灣高
雄地方法院檢察署九十六年度偵字第六八八七號），提起上訴，
本院判決如下：
    主  文
上訴駁回。
    理  由
一圖利使大陸地區人民非法進入台灣地區罪部分：
按刑事訴訟法第三百七十七條規定，上訴於第三審法院，非以判
決違背法令為理由，不得為之。是提起第三審上訴，應以原判決
違背法令為理由，係屬法定要件。如果上訴理由狀並未依據卷內
訴訟資料，具體指摘原判決不適用何種法則或如何適用不當，或
所指摘原判決違法情事，顯與法律規定得為第三審上訴理由之違
法情形，不相適合時，均應認其上訴為違背法律上之程式，予以
駁回。本件原判決維持第一審依牽連犯關係，從一重論處上訴人
甲○○共同連續意圖營利，而違反不得使大陸地區人民非法進入
台灣地區之規定罪刑及予減刑之判決，駁回其在第二審之上訴。
已詳認定犯罪事實之依據及憑以認定之理由，從形式上觀察，
原判決並無任何違背法令之處。查台灣地區與大陸地區人民關係
條例第七十九條第二項之圖利使大陸地區人民非法進入台灣地區
罪，並未規定專以人蛇集團之首腦為處罰對象，上訴意旨謂該罪
所稱之圖利，應以蛇頭（人蛇集團首腦）之獲利與非法安排大陸
地區人民非法進入台灣地區之行為，具有相當之對價關係為限，
其僅充當假結婚人頭，而取得報酬，不成立該罪云云，尚非有據
。上訴意旨未依據卷證資料，具體指摘原判決如何違背法令，置
原判決之論於不顧，徒憑己見，任意指摘，難謂已符合首揭法
定上訴要件，其上訴違背法律上之程式，應予駁回。又本件既從
程序上駁回，則上訴人請求宣告緩刑，自無從審酌，併予明。
二行使使公務員登載不實文書罪部分：
按刑事訴訟法第三百七十六條所列各罪之案件，經第二審判決者
，不得上訴於第三審法院，為該法條所明定。上訴人牽連犯行使
使公務員登載不實文書罪部分，原審係依刑法第二百十六條、第
二百十四條論處罪刑，核屬刑事訴訟法第三百七十六條第一款之
案件。依首開說明，既經第二審判決，自不得上訴於第三審法院
，縱此部分與上述上訴人圖利使大陸地區人民非法進入台灣地區
罪部分，有牽連犯關係，為裁判上一罪，但其圖利使大陸地區人
民非法進入台灣地區罪部分之上訴為不合法，本院應從程序上駁
回，而無從為實體上判決，則對於此部分，亦無從適用審判不可
分原則，為實體上審判。上訴人猶提起上訴，顯為法所不許，應
予駁回。
據上論結，應依刑事訴訟法第三百九十五條前段，判決如主文。
中    華    民    國  九十七  年    二    月  二十一  日
                      最高法院刑事第三庭
                          審判長法官  謝  家  鶴
                                法官  花  滿  堂
                                法官  陳  世  淙
                                法官  洪  佳  濱
                                法官  許  錦  印
      本件正本證明與原本無異
                                      書  記  官
中    華    民    國  九十七  年    二    月  二十九  日
                                                      Ｋ


司法院資訊處製作；財團法人民間司法改革基金會備份。
